臺灣臺北地方法院民事裁定　　　　　　　100年度聲字第639號
聲　請　人　綠遊網旅行社股份有限公司
法定代理人　錢小鳳
相　對　人　何美玲
上列當事人間聲請停止執行事件，本院裁定如下：
    主  文
聲請人供擔保新臺幣參拾萬元後，本院一百年度司執字第九八七
五四號執行事件之強制執行程序，於本院一百年度再易字第十二
號再審之訴事件判決確定前應暫予停止。
    理  由
一、按有回復原狀之聲請，或提起再審或異議之訴，或對於和解
    為繼續審判之請求，或提起宣告調解無效之訴、撤銷調解之
    訴、或對於許可強制執行之裁定提起抗告時，法院因必要情
    形，或依聲請定相當並確實擔保，得為停止強制執行之裁定
    ，強制執行法第18條第 2項定有明文。又法院依強制執行法
    第18條第 2項定擔保金額而准許停止強制執行之裁定者，該
    項擔保係備供債權人因停止執行所受損害之賠償，其數額應
    依標的物停止執行後，債權人未能即時受償或利用該標的物
    所受之損害額，或其因另供擔保強制執行所受之損害額定之
    ，非以標的物之價值或其債權額為依據（最高法院86年度台
    抗字第442號裁定意旨參照）。
二、本件聲請意旨略以：相對人前執本院99年度勞簡上字第44號
    民事判決向本院民事執行處聲請100年度司執字第98754號強
    制執行事件，然聲請人就上開執行名義向本院提起再審之訴
    ，為免聲請人於前開再審之訴判決確定前遭受無法回復之損
    害，為此聲請裁定停止本完100年司執字第98754號執行事件
    之強制執行。
三、經查，聲請人前開主張業據其提出再審之訴狀影本為證，本
    院並依職權調取本院民事執行處100年度司執字第10993號給
    付票款強制執行卷宗、 100年度勞再易字第12號再審之訴事
    件卷宗，核閱實屬，是本件聲請人之聲請為有理由，應予准
    許。又本院斟酌相對人即執行債權人所受損害數額，應依本
    件執行程序停止後，債權人未能即時受償所受之損害額定之
    ，而相對人因該強制執行程序所得受償之執行債權金額為原
    判決第2項命給付之新臺幣（下同）38萬411元及至聲請停止
    執行時已發生之薪資債權額為82萬9500元（每月39500元x21
    個月《99年1月21日至100年10月21日，計21個月》= 859500
    ），而聲請人所提起之再審之訴事件為得上訴三審之案件，
    參考各級法院辦案期限實施要點規定，第二、三審訴訟程序
    審判案件之期限分為2年、1年，共計 3年，則本件停止強制
    執行期間，相對人可能遭受損害為無法即時因強制執行滿足
    其債權期間所生利息損失，則聲請人聲請停止執行所應提供
    擔保金額，自應參酌前開執行前已發生之債權金額按法定利
    率計算至本案訴訟之再審之訴事件確定終結時之孳息數額加
    上停止執行期間順次發生之薪資債權金額，按法定利率計算
    至本案訴訟之再審之訴事件確定終結時之孳息數額合計28萬
    9675元（計算式：《380411+859500》x0.05÷12x36+39500x
    0.05÷12x《35+34+33…+1》=185987+103688=289675，小數
    點以下四捨五入）為據，為此爰酌定聲請人應供擔保金額為
    30萬元。
四、爰依強制執行法第18條第2項，裁定如主文。
中    華    民    國   100    年    10    月    27    日
                  勞工法庭    法  官  曾益盛
以上正本係照原本作成。
如不服本裁定應於送達後10日內向本院提出抗告狀，並繳納抗告
費新臺幣1,000元。
中    華    民    國   100    年    10    月    27    日
                              書記官  蔡雲璽